# 请教陈版主，当期合并一子公司，中期子公司注销，请问这个可以视同是吸收合并吗？

提问人：biaqqg 时间：2013-05-14 15:09:11
请教陈版主，当期合并一子公司，中期子公司注销，请问这个可以视同是吸收合并吗？

回答人：chenyiwei
具体是如何注销的？是将该子公司变卖资产、清偿负债、遣散人员、分配剩余财产后予以注销关闭，还是由母公司承接其现有的资产、负债、业务和人员，继续在母公司这一法人主体内经营原有业务？

提问人：biaqqg 时间：2013-05-16 07:33:46
回复 chenyiwei 的帖子
子公司注销后将资产负债收到母公司，业务由母公司继续进行！

回答人：chenyiwei
按照母公司吸收合并子公司的原则处理。虽然法律上属于公司合并，但会计上不看作企业合并。类似会计处理问题的讨论在本版面上已有很多，你可以先搜索一下。